【裁判字號】    92,易緝,15
【裁判日期】    921030
【裁判案由】    毒品危害防制條例
【裁判全文】
臺灣苗栗地方法院刑事判決                          九十二年度易緝字第一五號
    公  訴  人  臺灣苗栗地方法院檢察署檢察官
    被      告  甲○○
右列被告因毒品危害防制條例案件，經檢察官提起公訴（九十一年度毒偵字第七四六
號）及移送併案審理（九十二年度毒偵字第七六二號），本院依簡式審判程序，判決
如左：
    主  文
甲○○連續施用第二級毒品，累犯，處有期徒刑壹年貳月。
扣案之安非他命捌小包（毛重共約柒點捌公克）沒收銷燬之；吸食器壹組、玻璃吸食
頭貳個、分裝勺貳支、分裝袋貳佰零伍個及電子秤壹台均沒收。
    事  實
一、甲○○前因違反毒品危害防制條例案件，經法院裁定應執行有期徒刑一年四月確
    定，甫於民國（下同）九十年九月二十一日執行完畢。甲○○前因施用毒品案件
    經法院裁定送觀察、勒戒後，認無繼續施用毒品之傾向，經臺灣苗栗地方法院檢
    察署檢察官於八十七年十月十三日，以八十七年度偵字第三三０九號為不起訴處
    分確定；復因施用毒品案件，經法院裁定送觀察、勒戒後，認有繼續施用毒品之
    傾向，再經法院裁定送強制戒治（按於八十九年八月卅日執行完畢），並由臺灣
    苗栗地方法院檢察署檢察官於八十八年十月卅日以八十八年度毒偵字第四五０號
    提起公訴，嗣由本院於八十九年二月二十三日，以八十九年度易字第四號判處有
    期徒刑一年確定。詎甲○○猶不知悔改，復基於施用第二級毒品安非他命之概括
    犯意，自九十一年五月六日起至九十二年九月十九日止，連續在苗栗市文山里六
    鄰文山八十二之一號、同市○○路五十三之二號二樓之二等處內施用第二級毒品
    安非他命多次，先於九十一年五月七日十二時五十分許在苗栗市文山里六鄰文山
    八十二之一號、另於九十二年九月十九日十時在同市○○路五十三之二號二樓之
    二為警查獲，並扣得其所有之安非他命八小包（毛重共約七點八公克）、吸食器
    一組、玻璃吸食頭二個、分裝勺二支、分裝袋二百零五個及電子秤一台等物，經
    採尿送驗後，呈甲基安非他命陽性反應，始悉上情。
二、案經苗栗縣警察局及該局苗栗分局移送臺灣苗栗地方法院檢察署檢察官偵查起訴
    及併案審理。
    理  由
一、訊據被告甲○○對於右揭連續施用第二級毒品安非他命之事實坦承不諱，且前開
    自被告所採之尿液經送驗結果，均呈甲基安非他命陽性反應，有中山醫學院附設
    醫院藥物濫用檢測中心出具之尿液檢驗報告及苗栗縣衛生局煙毒尿液檢驗成績書
    各乙紙附卷足憑，並有安非他命八小包（毛重共約七點八公克）、吸食器一組、
    玻璃吸食頭二個、分裝勺二支、分裝袋二百零五個及電子秤一台等扣案可證。又
    被告前因施用毒品案件經法院裁定送觀察、勒戒後，認無繼續施用毒品之傾向，
    經臺灣苗栗地方法院檢察署檢察官於八十七年十月十三日，以八十七年度偵字第
    三三０九號為不起訴處分確定；復因施用毒品案件，經法院裁定送觀察、勒戒後
    ，認有繼續施用毒品之傾向，再經法院裁定送強制戒治（按於八十九年八月卅日
    執行完畢），並由臺灣苗栗地方法院檢察署檢察官於八十八年十月卅日以八十八
    年度毒偵字第四五０號提起公訴，並經本院判刑確定在案，亦有該不起訴處分書
    、刑事判決及臺灣苗栗地方法院檢察署刑案資料查註紀錄表、臺灣高等法院被告
    全國前案紀錄表附卷可憑。被告復於五年內三犯
    本件施用毒品之罪，是本件事證明確，被告犯行洵堪認定，應予依法論科。
二、查安非他命為毒品危害防制條例第二條第二項第二款所定之第二級毒品。又犯毒
    品危害防制條例第十條之罪者，依同條例第二十條第一項規定，檢察官應先將被
    告送勒戒處所觀察、勒戒，經觀察、勒戒後而無繼續施用毒品傾向之特定情形下
    ，始得由檢察官為不起訴處分，除此情形外，被告倘有繼續施用毒品行為，仍應
    依刑事訴訟程序追訴處罰，此觀同條例第二十條第三項規定不起訴處分後五年內
    再犯或三犯以上者，不適用同條第二項得由檢察官不起訴處分之規定即明。查被
    告前因施用毒品案件，分別經為不起訴處分、提起公訴並經法院判刑確定在案，
    被告復於五年內三犯以上本件施用第二級毒品安非他命犯行，核其所為係違反毒
    品危害防制條例第十條第二項之施用第二級毒品罪。其施用毒品前後非法持有毒
    品之低度行為，應為施用之高度行為所吸收，不另論罪。再被告先後多次施用毒
    品，時間緊接，所犯罪名相同，顯係基於概括之犯意為之，為連續犯，應依刑法
    第五十六條之規定以一罪論，並加重其刑。又查被告前因施用毒品案件，經法院
    判處應執行有期徒刑一年四月確定，並於九十一年九月二十一日執行完畢，此有
    臺灣高等法院被告全國前案紀錄表一件在卷可按，其於刑之執行完畢後五年內，
    再犯本件法定最重本刑為有期徒刑以上之罪，為累犯，應依刑法第四十七條規定
    ，遞加重其刑。爰審酌被告非法施用第二級毒品安非他命，對個人身心戕害甚鉅
    ，且前已因施用毒品案件，先後經觀察、勒戒及強制戒治，又三犯本件施用毒品
    犯行，顯未因前所受之觀察、勒戒及強制戒治處分而決心改過，惟犯後坦承犯行
    ，態度尚好暨本件施用毒品之犯罪情節尚輕等一切情狀，量處如主文所示之刑。
三、扣案之安非他命八小包（毛重共約七點三公克）係屬毒品，應依毒品危害防制條
    例第十八條第一項前段宣告沒收並銷燬之；吸食器一組、玻璃吸食頭二個、分裝
    勺二支、分裝袋二百零五個及電子秤一台係被告所有，且係供施用第二級毒品犯
    罪所用之物乙節，業據被告陳述在卷，應依刑法第三十八條第一項第二款併予宣
    告沒收。
據上論斷，應依刑事訴訟法第二百七十三條之一第一項、第二百九十九條第一項前段
，毒品危害防制條例第十條第二項、第十八條第一項前段，刑法第十一條、第五十六
條、第四十七條、第三十八條第一項第二款，判決如主文。
本案經檢察官黃智炫到庭執行職務。
中      華      民      國    九十二    年      十      月     三十     日
                                臺灣苗栗地方法院刑事第三庭
                                    法  官  林  燦  都
右正本證明與原本無異。
如不服本判決，應於送達後十日內向本院提出上訴狀 (須附繕本)，上訴於臺灣高等
法院臺中分院。
                                    書記官  陳  建  分
中      華      民      國    九十二    年      十      月     三十     日
附錄論罪科刑法條：
毒品危害防制條例第十條第二項：
施用第二級毒品者，處三年以上有期徒刑。


司法院資訊處製作；財團法人民間司法改革基金會備份。
